# 一种服务模式的探讨

提问人：xiaoxin 辛 时间：2019-03-19 11:30:59
陈老师及各位前辈：
最近我司签署一项目，项目主要是我司采购前期的硬件，以及采购或自我开发相关软件，然后进行相关硬软件集成安装。对方主要采购我方的服务，包括信息服务以及运维服务，服务期限为 5 年。合同约定相关硬件软件的所有权属于我方， 5 年服务期结束后是否归属对方尚未约定；每半年进行一次结算。
想问下，在这种经营模式情况下： 1 ：收入如何确认？ 2 ：由于采购硬件或软件时的进项税率是 16%，后期开服务费发票是 6%，这样操作是否合规，涉及的税务风险主要有哪些？ 3 ：从审计的角度看重点需要关注哪些风险？谢谢啦。

回答人：chenyiwei
需根据具体的合同条款来判断。但根据你所说的有限信息，如果所采购的软硬件专门用于在 5 年内为该客户提供服务，且预计使用寿命也差不多是 5年，则建议采用类似于 BOT 模式进行会计处理。
税务问题建议咨询税务专业人士意见。